臺灣高等法院刑事裁定
110年度抗字第228號
抗  告  人  
即  受刑人  莊英聰


上列抗告人因聲請撤銷緩刑案件，不服臺灣新北地方法院中華民
國110年1月7日裁定（109年度撤緩字第376號），提起抗告，本
院裁定如下：
    主  文
原裁定撤銷。
檢察官之聲請駁回。
    理  由
一、原裁定意旨（略以）：本件抗告人即受刑人莊英聰前因違反
    商標法案件，經臺灣臺北地方法院（下稱臺北地院）以108
    年度智簡字第14號判決判處拘役30日，緩刑2年，於民國108
    年4月23日確定在案（即前案，緩刑期間自判決確定之日起
    算），而抗告人於緩刑期前即107年5月3日起至同年10月5日
    止，再因違反商標法案件，經臺北地院以109年度智簡字第7
    3號判決判處拘役50日，於109年9月29日確定（即後案），
    有本院被告前案紀錄表在卷可查。原審斟酌抗告人於前案之
    犯罪時間係106年3月2日至107年5月2日為警查獲為止，犯罪
    行為態樣係：意圖販賣而持有、輸入仿冒商標商品之單一犯
    意，接續先自中國大陸地區之深圳之身分不詳成年人「鍾遠
    寬」、「阿麗」及香港、臺灣地區之身分不詳成年人訂購並
    輸入仿冒商標圖樣之物，並放置在倉庫，伺機再運送他處販
    售而持有之；而於後案之犯罪行為態樣亦為：基於意圖販賣
    而輸入、持有、陳列販賣仿冒商標商品之犯意，接續向中國
    大陸地區自稱「阿麗」之商家購入印有仿冒「APPLE」、「S
    AMSUNG」圖樣之蘋果公司、三星公司商標之商品，輸入臺灣
    地區，並陳列販售該等商品，其犯罪時間則係於107年5月2
    日前案為警查獲後之隔日，直至再為警於107年10月5日執行
    搜索而查獲為止，此有前述刑事判決書各1份在卷可查，是
    抗告人前後2次所為違反商標法案件，犯罪手法均係自中國
    大陸地區自稱「阿麗」之商家訂購並輸入，並意圖販賣而輸
    入、持有仿冒商標圖樣之商品，二罪之犯罪手法相同，且抗
    告人於前案甫經警搜索查獲後，竟於前案為警查獲後旋再向
    中國大陸地區同一商家進貨，而再度違犯同一罪名，顯見其
    自我約制能力不足，且漠視法令禁制，其主觀犯意所顯現之
    反社會性明確，無從期待抗告人將會恪遵相關法令規定，是
    前述宣告之緩刑，經核已難收其預期效果，當有執行刑罰之
    必要。從而，本件檢察官之聲請合於刑法第75條之1第1項第
    1款之規定，爰依法撤銷其前案緩刑之宣告等語。
二、抗告意旨（略以）：抗告人莊英聰於108年3月間，在臺北地
    院108年度智簡字第14號案件（即原裁定所稱前案）審理期
    間，始終抗辯係向中國大陸深圳地區「阿麗通訊行」購買，
    因相信該地區廠商所販賣之商品為真品，主觀上並無犯意，
    雖其嗣後經前案承審法官勸諭，考量所耗勞力、時間等因素
    ，因而為認罪陳述。惟抗告人上述抗辯內容曾經新北地方檢
    察署檢察官及臺北地方檢察署檢察官採信，而就抗告人所涉
    另案詐欺案件，分別以109年度偵字第125號、108年度偵字
    第329號為不起訴處分在案，足見抗告人所辯應屬有據。另
    觀抗告人因違反商標法案件，經臺北地院以109年度智簡字
    第73號判決判處拘役50日（即原裁定所稱後案），於109年8
    月29日判決，惟其所載犯罪時間為107年5月3日至同年10月5
    日，在抗告人於前案審理認罪之前，亦即抗告人於107年5月
    3日至同年10月5日為進貨行為時，主觀上並無犯意，至少無
    「明知」之犯罪故意，且由上述二份不起訴處分書可知，抗
    告人是否構成商標法第97條之「明知」犯罪故意，尚非無爭
    執空間，顯見抗告人主觀犯意所顯現之惡性均非重大，反社
    會性尚非嚴重，難認已對社會產生重大危害，且抗告人於10
    8年3月間於北院108智簡14號程序（即原裁定所稱前案）認
    罪之後確實已改過自新，未再向中國大陸地區「阿麗通訊行
    」及其他任何廢商進貨，亦未再違犯商標法犯行，顯見系爭
    緩刑宣告已收其預期效果，而無執行刑罰必要等語。
三、按受緩刑之宣告而有緩刑前因故意犯他罪，而在緩刑期內受
    得易科罰金之有期徒刑、拘役或罰金之宣告確定者，足認原
    宣告之緩刑難收其預期效果，而有執行刑罰之必要者，得撤
    銷其宣告。刑法第75條之1第1項第1款定有明文。參諸本條
    項款當時修正的立法理由（略以）：關於緩刑之撤銷，現行
    法第75條第1項固已設有2 款應撤銷之原因；至得撤銷緩刑
    之原因，則僅於保安處分章內第93條第3 項與撤銷假釋合併
    加以規定，體例上不相連貫，實用上亦欠彈性，爰參酌德國
    及奧地利現行立法例增訂得撤銷緩刑之原因，其中現行關於
    緩刑前或緩刑期間故意犯他罪，而在緩刑期內受得易科罰金
    之有期徒刑之宣告者，列為應撤銷緩刑之事由，因認過於嚴
    苛，而排除第75條應撤銷緩刑之事由，移列至得撤銷緩刑事
    由，俾使「法官依被告再犯情節，而裁量是否撤銷先前緩刑
    之宣告」；其次，如有前開事由，但判決宣告拘役、罰金時
    ，可見行為人仍未見悔悟，有列為得撤銷緩刑之事由，以資
    彈性適用，爰於1第項第1 款、第2 款增訂之。故本條採用
    裁量撤銷主義，賦與法院撤銷與否之權限，特於第1項規定
    實質要件為「足認原宣告之緩刑難收其預期效果，而有執行
    刑罰之必要」，供作審認之標準。是此「得」撤銷緩刑之情
    形，法官應依職權本於合目的性之裁量，妥適審酌被告所犯
    前後數罪間，關於法益侵害之性質、再犯之原因、違反法規
    範之情節是否重大、被告主觀犯意所顯現之惡性及其反社會
    性等情，是否已使前案原為促使惡性輕微之被告或偶發犯、
    初犯改過自新而宣告之緩刑，已難收其預期之效果，而確有
    執行刑罰之必要，此與刑法第75條第1 項所定2 款要件有一
    具備，即毋庸再行審酌其他情狀，即應逕予撤銷緩刑之情形
    不同。亦即本件需具備「足認原宣告之緩刑難收其預期效果
    ，而有執行刑罰之必要者」之要件，方得撤銷。
四、原審裁定以：抗告人前後2次所為違反商標法案件，犯罪手
    法均係自中國大陸地區自稱「阿麗」之商家訂購並輸入，並
    意圖販賣而輸入、持有仿冒商標圖樣之商品，前後2罪犯罪
    手法相同，且抗告人於前案甫經警搜索查獲後，竟於前案為
    警查獲後旋再向中國大陸地區同一商家進貨，而再度違犯同
    一罪名，顯見其自我約制能力不足，且漠視法令禁制，其主
    觀犯意所顯現之反社會性明確，無從期待抗告人將會恪遵相
    關法令規定，是前述宣告之緩刑，經核已難收其預期效果，
    當有執行刑罰之必要。從而准予檢察官的聲請，撤銷前案對
    抗告人緩刑之宣告等語。原審裁定固非無見，惟不論從程序
    或實體面審查，本院認為仍有以下值得商榷之處。
五、程序面的審查
(一)正當法律程序保障聽審權的憲法上意義與要求：
　　次按受到司法院大法官釋字第384號引進「正當法律程序」
    原則的影響，大法官自其後多起解釋有意將憲法第16條的「
    訴訟權」與第8 條的「正當法律程序原則」結合論述。而基
    於憲法第16條人民訴訟權之制度性保障，及憲法第8 條正當
    法律程序原則，於法院裁判前，當事人應享有在法官面前陳
    述之聽審權。司法院大法官釋字第482 號解釋理由書第一段
    亦嘗謂：「憲法第16條規定，人民有請願、訴願及訴訟之權
    。所謂訴訟權，乃人民司法上之受益權，即人民於其權利受
    侵害時，依法享有向法院提起適時審判之請求權，且包含聽
    審、公正程序、公開審判請求權及程序上之平等權等」；又
    例如釋字第582 號解釋理由書亦謂：「足見刑事被告享有詰
    問證人之權利，乃具普世價值之基本人權。在我國憲法上，
    不但為第16條之訴訟基本權所保障，且屬第8 條第1 項規定
    『非由法院依法定程序不得審問處罰』、對人民身體自由所保
    障之正當法律程序之一種權利」。釋字第665 號亦謂：「憲
    法第16條規定保障人民之訴訟權，其核心內容在於人民之權
    益遭受侵害時，得請求法院依正當法律程序公平審判，以獲
    得及時有效之救濟」。而最近公布之釋字第737 號解釋文更
    宣示：「本於憲法第8 條及第16條人身自由及訴訟權應予保
    障之意旨，對人身自由之剝奪尤應遵循正當法律程序原則。
    偵查中之羈押審查程序，應以適當方式及時使犯罪嫌疑人及
    其辯護人獲知檢察官據以聲請羈押之理由；除有事實足認有
    湮滅、偽造、變造證據或勾串共犯或證人等危害偵查目的或
    危害他人生命、身體之虞，得予限制或禁止者外，並使其獲
    知聲請羈押之有關證據，俾利其有效行使防禦權，始符憲法
    正當法律程序原則之要求」；解釋理由書並補充謂：「至於
    使犯罪嫌疑人及其辯護人獲知檢察官據以聲請羈押之理由及
    有關證據之方式，究採由辯護人檢閱卷證並抄錄或攝影之方
    式，或採法官提示、告知、交付閱覽相關卷證之方式，或採
    其他適當方式，要屬立法裁量之範疇。惟無論採取何種方式
    ，均應滿足前揭憲法正當法律程序原則之要求」等語。以上
    均屬大法官對於被告享有憲法上聽審權保障之確認。
(二)聽審權與法律上告知義務的關係：
    就法律層次而言，因為「公民與政治權利國際公約及經濟社
    會文化權利國際公約施行法」第2 條規定，已取得國內法效
    力的公民與政治權利國際公約第14條第3 項第7 款即規定：
    「審判被控刑事罪時，被告一律有權平等享受下列最低限度
    之保障：（七）不得強迫被告自供或認罪」。而刑事訴訟法
    第95條第1 項並明定踐行所有訊問被告程序之國家機關（包
    括法官在內）的告知義務：「訊問被告應先告知下列事項：
    一、犯罪嫌疑及所犯所有罪名。罪名經告知後，認為應變更
    者，應再告知。二、得保持緘默，無須違背自己之意思而為
    陳述。三、得選任辯護人。如為低收入戶、中低收入戶、原
    住民或其他依法令得請求法律扶助者，得請求之」。尤其第
    1 款的罪名告知，就是源自於聽審權保障中之請求資訊權，
    唯有被告知悉其以何種罪名被調查、偵查、審判，始能據以
    判斷其是否及如何因應國家行為；第2 款的緘默權告知更是
    基於憲法訴訟權及正當法律程序而來的「不自證己罪權」，
    亦即人民沒有理由，更沒有義務被強迫作出不利自己之陳述
    而遭致國家「處罰」。這樣的不自證己罪原則含有尊重人性
    尊嚴的嚴肅意義。本院以為，被告的聽審權內容，至少含有
    請求資訊權、請求表達權及請求注意權三大內涵，以下即以
    緩刑撤銷之聲請及審查程序說明之。
(三)撤銷緩刑程序的聽審權保障：
    撤銷緩刑之聲請，影響所及係受刑人原所受暫緩執行之利益
    歸於消滅之重大不利益，基於如上法理說明，法院於決定是
    否撤銷受刑人之緩刑宣告前，自應落實憲法聽審權的保障，
    使其有陳述意見的機會，斷不可以法無明文規定，而忽略此
    一植基於正當法律程序的聽審權保障。實務上檢察官於聲請
    前吝於讓受刑人有參與表示意見之機會，聲請書亦未送達受
    刑人，導致受刑人根本無從知悉有此聲請撤銷程序，是法院
    即應讓受刑人知悉檢察官提出如何的證據足以證明有應為撤
    銷緩刑的事由，聽審權的保障通常就是透過閱卷權的行使，
    至少如釋字第737 號解釋所指示：「或採法官提示、告知、
    交付閱覽相關卷證之方式，或採其他適當方式或至少以口頭
    或其他適當方式來實踐」（請求資訊權）；於知悉證據後，
    要讓受刑人有陳述並對之辯明的機會，尤其在要對受刑人作
    出不利益的撤銷緩刑處分，改以執行刑罰效果，不論是易科
    罰金或入監服刑等侵害財產或人身自由的效果前，應讓受刑
    人能陳述其意見（請求表達權）；而受刑人的答辯及表達，
    法官要能實質且有效的回應，提出論理及說服的過程，受刑
    人始能得知法官有無注意，並足供上級審法院檢驗（請求注
    意權）。再以行政程序法第102條規定為例（行政罰法第42
    條本文亦同），行政機關作成限制或剝奪人民自由或權利之
    行政處分前的「陳述意見權」，其理論基礎就是憲法聽審權
    。要能取得資訊（請求資訊權），才能有效的陳述意見，待
    充分陳述與答辯後，作出行政處分的機關就要有所回應（請
    求表達權）。同樣是國家公權力的對待，效果更為嚴厲的可
    達剝奪人身自由的撤銷緩刑處分（另一個同樣有適用餘地的
    就是毒品實務的觀察、勒戒及強制戒治處分）的辦理流程，
    自更無剝奪受刑人聽審權的道理。
(四)未保障聽審權的裁定程序有違憲之情：
    我國刑事司法實務，習以刑事訴訟法第221 條規定（判決，
    除有特別規定外，應經當事人之言詞辯論為之）的反面解釋
    ，而以「判決」與「裁定」為區分標準，向認為僅前者須為
    言詞辯論，將言詞辯論窄化為聽審權，後者僅以書面審理即
    可。殊不知言詞辯論性質，應屬事後訴訟救濟權之內涵，勉
    可謂強度的聽審權保障，但重點在事後救濟的訴訟程序，與
    上述最基本的於事前陳述意見機會的聽審權保障，尚有不同
    。總之，認為凡裁定即無須以言詞訊問或審理，而流於書面
    審理的作法，其實都有可能侵害被告的聽審權而有違憲之虞
    。除本案所涉及刑事訴訟法第476條的撤銷緩刑裁定，以及
    毒品危害防制條例第20條所定由法院裁定的觀察、勒戒處分
    ，都應該以保障受刑人或被告的聽審權為最低正當法律程序
    之要求。換言之，即使法律沒有明定應予事前訊問，基於憲
    法聽審權的保障，如未給予當事人民事前言詞陳述意見之機
    會，此等裁定都可能是違憲的。在採取有對於個案裁判進行
    憲法審查的國家，例如德國彼邦的「裁判憲法訴願制度」(U
    rteilverfassungsbeschwerde)，所謂「合法但違憲」的裁
    判，就是指此類表面上看似合於法律，實則違憲侵害人民基
    本權（本案就是聽審權）的司法裁判。是此類案件，如受聲
    請法院就檢察官的聲請，並未通知被告並開庭言詞審理，或
    至少有使被告於事先提出書面，以保障被告陳述意見之機會
    ，自有害被告受憲法及上述公民與政治權利國際公約所保障
    之聽審權，其程序自有不符正當法律程序之要求，並侵害當
    事人民之訴訟權保障。
(五)經查檢察官於聲請本件撤銷緩刑前，並未訊問抗告人，給予
    表示意見之機會即向法院聲請，聲請書亦未送達受刑人，導
    致受刑人根本不知，至少未知何時有此聲請，而無從向檢察
    官為事前陳述，聲請意旨欠缺抗告人的意見表達。又原審法
    院從收案至裁定止，亦從未開庭傳訊或以書面通知抗告人，
    換言之，亦未給予抗告人以任何形式得知有此聲請，以利提
    出答辯保障其聽審權，從而流於形式的書面審查，未能實質
    審查抗告人何以在前案於警搜索查扣疑似仿冒商品後，仍於
    後案自相同上游廠商輸入類同商品，及主觀上犯意是否接續
    ，前案所以選擇認罪換取緩刑的緣故等情，僅就形式上認定
    抗告人於前案為警查獲後，旋再向同一商家進貨，而再度違
    犯同一罪名，即認其自我約制能力不足、漠視法令禁制，及
    所顯現的反社會性明確，而為不利抗告人身自由或財產法益
    侵害的撤銷緩刑裁定，對於抗告人聽審權的保障顯有未足。
六、實體面的審查　　
(一)本院為保障抗告人經原審忽視的聽審權，及落實對其訴訟防
    禦權的保障，經開庭訊問抗告人，抗告人除於抗告狀詳細載
    明其所以有前、後兩案的過程外，另言詞供稱（略以）：「
    第二件（指後案）是在我第一件（指前案）108年3月29日認
    罪之前來搜索的，認罪之後我就改過自新沒有向任何廠商進
    貨，也離開這個行業。我進貨當時不知道是仿冒的商品。前
    案是在108年3月29日法官跟我說明之後我才認罪，我的想法
    是說我是作小生意，法院一直寄傳票的話，我的家人會擔心
    ，我就聽從法官的勸說才認罪，之後我就沒有從事這個行業
    。我主觀上沒有犯意，第一件在107年5月2日搜索的時候我
    還是認為我是合法的，第二件的搜索時間107年10月5 日，
    扣案的商品是與第一批進來時間差不多。大部分都是在第一
    件被搜索之後進貨，有一些可能是之前搜索的時候沒有查扣
    的。第一件被搜索後，我有問上游廠商，廠商說他有原廠的
    授權證明，所以才繼續進貨。我也是被害者，主觀上我沒有
    犯意，我認罪之後我就沒有從事這個行業，目前我也沒有工
    作。後案判處拘役50日的易科罰金5萬元已經繳納執畢，為
    此我覺得要再繳交3萬元（前案易科罰金數額）很冤枉。檢
    察官聲請撤銷緩刑之前，沒有傳訊我，也沒有將聲請書送達
    給我；第一審在裁定撤銷緩刑之前，也沒有開庭讓我陳述意
    見或者在裁定前讓我有書面等其他的方式表示意見的機會。
    我根本就不知道緩刑會被撤銷，是收到第一審裁定書才知道
    ，然後提起抗告的」等語（參見本院卷第37頁下）。
(二)依抗告人所述其主觀上因信任進口廠商的保證，從而認為自
    己輸入的涉案商品俱為真品，才會在第一次遭警搜索後，仍
    會於後案又再輸入類同商品一次（即後案犯行）等語。經本
    院詳閱前、後兩案的起訴及判決書內容，第一次即前案司法
    警察於107年5月2日執行搜索並經檢察官提起公訴後，抗告
    人仍未認罪，甚且當日搜索查扣所陳列販售的商品，同屬充
    電線，但為索尼公司生產者為真品（參見前案107年偵字第1
    7240號起訴書第3、15頁）；且經被告提出的另案不訴處分
    書可證，抗告人除前、後兩案外，尚因另案同為輸入相同仿
    冒商品（三星牌充電線、電池、耳機等物）詐欺罪嫌，經檢
    察官偵查認抗告人辯稱信為真品可採，不起訴處分理由謂：
    「無法排除被告2人（指抗告人與另一同案被告黃家淵）係
    因善意信賴上游廠商向其等宣稱如附表二所示商品均為原廠
    貨而相信該些商品均屬正品，始於進貨後轉售與另案被告林
    駿昌之可能性，尚難認被告2人主觀上有何明知如附表二所
    示商品係仿冒附表一商標圖案之商品，猶假稱為正品而販賣
    ，而遽以詐欺取財及違反商標法之罪責相繩」等語（參見本
    院卷附台灣新北地方檢察署109年度偵字第125號不起訴處分
    書）。而抗告人該次不起訴處分所輸入的商品，與前、後兩
    案的商品均向同一個中國大陸商家「阿麗」所購入，亦有前
    、後案判決書可查。足證抗告人在經司法警察搜索，甚且檢
    察官偵查或起訴後，仍堅信自己所輸入商品為真品。在未經
    法院判決確定前，此正係無罪推定原則精神所在。另查抗告
    人前案於108年3月29日改以簡易判決處刑判決，前案判決書
    記載抗告人於準備程序自白在卷，與抗告人所辯是經法官分
    析勸說下使自白犯行等語，尚稱相符，從而抗告人於抗告狀
    所指，是在考量勞力、時間、費用等因素，始為認罪陳述等
    語，應屬可信。
(三)前案既在108年3月29日始認罪自白犯行，後案係於107年10
    月5日經司法警察執行搜索，且於108年12月20日始經檢察官
    提起公訴，均在後案107年10月5日經搜索扣押之後。換言之
    ，抗告人於後案輸入商品時，仍尚因聽信「阿麗」商家的保
    證而堅信其輸入販賣的商品並無違法。後案固然是在前案緩
    刑期間內判刑確定，但行為不僅是在前案宣告緩刑前所犯，
    更是在前案起訴前為之。在前案審判前，抗告人仍堅信自己
    並無主觀上犯意，雖然客觀上其輸入的商品已證明違法，抗
    告人是到前案審理中經法官勸諭告知下始認罪，業如前述。
    是抗告人於後案輸入該等商品時，主觀上仍認知商品合法，
    至少不能完全確定全數商品是否均屬違法，強令尚無此確信
    的行為人，只因司法警察前來搜索就斷然停止輸入影響店內
    經營及己身生計，實有強人所難，遑論抗告人在前、後案的
    審理，原係打算至法院主張無罪捍衛自身利益，如反而先是
    停止經營，恐遭譏為自知理虧。從而，抗告人在考量證據對
    已的不利，及其自承因顧及勞力、時間、費用等因素而於前
    案法官審理時選擇為認罪陳述，當不無以犯後態度換取輕刑
    及能併為緩刑宣告的機會，畢竟抗告人於此之前並無犯罪紀
    錄。
(四)從而原裁定以抗告人於前案前案為警查獲後即再向中國大陸
    地區同一商家進貨，再度違犯同一罪名，而認為抗告人「自
    我約制能力不足，且漠視法令禁制，其主觀犯意所顯現之反
    社會性明確，無從期待抗告人將會恪遵相關法令規定」，因
    而認定抗告人宣告之緩刑已難收其預期效果，當有執行刑罰
    之必要等語。惟抗告人於前案認罪後即停止營業，就其犯罪
    紀錄而言，確實僅有前、後兩案，而無其他犯行，而抗告人
    所以在前案搜索查獲後又再進貨，係因其仍確信所輸入者為
    真品，相較在前案審理並認罪，或宣告緩刑期間又再進貨的
    主觀惡性，顯屬為輕；也不能據此遽認抗告人為惡性反覆犯
    罪。再考量抗告人再犯的原因是出於誤信的確信，前案所宣
    告的30日拘役刑，足認違犯情節尚非重大等情綜合判斷，難
    謂抗告人有刻意反社會性之情，及其在前案認罪後不再經營
    此行業，應足認已有改過自新之悔意，所宣告緩刑不能因為
    一個發生在緩刑宣告前，且當時並非反覆犯罪的主觀惡性重
    大的犯罪，即武斷的認為對抗告人已難收其預期之效果。固
    然前案所宣告之刑為拘役30日，易科罰金為3萬元，但該緩
    刑宣告也同時附有應於判決確定1年內支付國庫3萬元的負擔
    條件，對於抗告人的處罰及警惕效果已足。如抗告人所言，
    如緩刑撤銷必須再繳納易科罰金的3萬元，對於現已無工作
    的抗告人仍屬不小的負擔，遑論檢察官是否准予易科罰金，
    更屬未定之天。且抗告人為此勉為其難的認罪犯行，已因而
    繳納後案的易科罰金5萬元，及前案所附2萬元的支付國庫負
    擔，共計7萬元的懲罰，即令再執行3萬元對於抗告人不致造
    成難以承受的重大負擔或壓力，但對於抗告人心裡仍產生已
    配合法院認罪並不再從事相同違法犯行，國家卻仍不願給予
    自新機會，前案的緩刑在宣告當時就注定了遭撤銷的命運的
    不公平感覺。經本院斟酌再三，寧再予抗告人最後一次自新
    機會，實無非執行前案宣告刑罰不可的必要。
(五)緩刑制度之目的在避免刑罰剝奪自由或科以罰金，造成對於
    受刑人的傷害，不論是現實上具體處罰，或心理上深感不公
    的影響。至少基於刑罰謙抑性，正因為刑罰的執行嚴苛，司
    法裁判更應該秉持最寬容的態度，實質審查其執行必要性，
    此所以本院為本案審酌再三之故，即使社會看來僅有區區易
    科罰金3萬元刑罰的案件。
七、綜上所述，檢察官聲請意旨謂對抗告人宣告的緩刑有難收其
    預期效果，而有執行刑罰必要等語，卻未能給予抗告人有事
    前陳述的機會。原裁定程序上亦同未予抗告人陳述意見的機
    會，致有害及憲法保障的聽審權，且進而導致欠闕裁量因素
    ，而只能形式上即認定抗告人有執行刑罰之必要，存有如上
    本院指出不論程序或實體上未洽之處，自應由本院撤銷原裁
    定。又本案情節尚非嚴重，為節省訴訟資源及對於抗告人程
    序上的耗費，本院據以調查所得及裁量結果，即足認檢察官
    的聲請已無理由，自應為聲請駁回的裁定如主文第二項所示
    。
八、應依刑事訴訟法第413條，裁定如主文。
中　　華　　民　　國　　110 　年　　4　　 月　　9 　　日
                  刑事第二庭    審判長法　官  周盈文  
                                      法　官  謝梨敏  
                                      法　官  錢建榮 
以上正本證明與原本無異。
不得再抗告。
                                      書記官  許俊鴻
中　　華　　民　　國　　110 　年　　4 　　月　　12　　日